# IFRS16 租赁

提问人：1119500787 时间：2019-07-09 20:09:21
公司有一个租赁的商铺，IFRS16 施行后，需要确认一项资产和负债。由于商铺经营不善发生减值，以前年度一直按照装修费用等长期待摊费用的剩余使用年限进行减值；现在确认资产使用权后，需要将长期待摊费用和资产使用权作为资产组进行减值测试。那么预测期应该是用资产剩余使用年限和租赁剩余期孰短还是租赁剩余期吗？如果资产年限小于租赁期，资产使用年限到期后，实际上装修还是可以使用，是否可以将租赁期作为预测期？租赁准则执行后完全追溯，以前年度存在长期资产减值，相同的，使用权资产也存在减值，减值是否需要在租赁开始日确认？

回答人：chenyiwei
在表内确认使用权资产后，由于使用权资产与相关装修等（长期待摊费用）
构成一个资产组，故其预测资产组未来现金流量的年限应当是按照租赁准则规定确定的剩余租赁期。在新租赁准则的首次执行日对使用权资产和长期待摊费用构成的资产组进行减值测试时，需考虑这一因素的影响。
我理解原准则下应当已经作为亏损合同确认了合同亏损准备（预计负债），在考虑使用权资产的减值时，可以参考当初确认的亏损合同准备金额的影响。